【裁判字號】    96,重上,391
【裁判日期】    970624
【裁判案由】    履行契約等
【裁判全文】
臺灣高等法院民事判決                 96年度重上字第391號
上訴  人即
被上  訴人  丁○○
訴訟代理人  謝欣怡律師
            李艾倫律師
上訴  人即
被上  訴人  丑○○
            寅○○
上列三人之
訴訟代理人  莫詒文律師
複代  理人  鄭昱廷律師
被上訴人即
上  訴  人  丙○○  住台北市○○路258號5樓
被上  訴人  庚○○  住台北市○○○路○段101巷29號
            乙○○  住台北市○○路21巷6號
            己○○  住台北市○○○路○段191號7樓
            壬○○  住台北市○○○路○段135巷35號
            子○○  住台北市○○街72巷12號
            卯○○○  住台北市○○○路○段135巷35號
            戊○○  住同上
            辛○○  住台北市○○○路○段101巷29號
以上九人之
共同訴訟代
理人        黃福雄律師
            邱玉萍律師
            李傑儀律師
上列當事人間請求履行契約事件，上訴人對於中華民國96年6 月
8 日臺灣臺北地方法院94年度訴字第3903號第一審判決提起上訴
，本院於民國97年6 月3 日言詞辯論終結，判決如下：
    主  文
原判決不利於上訴人丙○○部分，及該部分假執行之宣告，暨命
上訴人丙○○負擔訴訟費之裁判均廢棄。
上開廢棄部分，被上訴人丁○○、丑○○、寅○○在第一審之訴
及假執行聲請均駁回。
上訴人丁○○、丑○○、寅○○之上訴駁回。
第一審訴訟費用關於命上訴人丙○○負擔部分，及第二審訴訟費
用，均由上訴人即被上訴人丁○○、丑○○、寅○○負擔。
    事實及理由
一、上訴人即被上訴人（以下稱上訴人）丁○○、丑○○、寅○
    ○起訴主張：徐風楷與徐風和係兄弟，徐風楷於民國（下同
    ）87年1 月21日死亡，伊等及徐鐘碧為繼承人，徐鐘碧再於
    93年3 月23日死亡，由伊等繼承。徐風和於77年11月29日死
    亡，由被上訴人即上訴人（以下稱被上訴人）丙○○、其餘
    被上訴人及原審共同被告癸○○繼承。被上訴人丙○○個人
    並代理其餘被上訴人、癸○○，於82年10月16日與徐風楷簽
    訂書據（以下稱系爭書據），追認徐風和、徐風楷之財產分
    配協議，於第5 條約定：「南崁土地本應徐風楷與徐風和各
    有二分之一半數權利，徐風楷先生任厚生公司董事長當時，
    借用職員甲○○私人購入，土地款由厚生公司付給，並與徐
    風和初簽當時未提本件，應與各二分之一分配」，所謂「借
    用職員甲○○私人購入」土地，即訴外人厚生股份有限公司
    （下稱厚生公司）分別於69年6 月30日、67年11月25日委託
    登記於甲○○名下之桃園縣蘆竹鄉○○○○段溪洲小段257-
    33地號土地（下稱系爭257之33 地號土地）、同小段255-13
    地號土地（下稱系爭255之13 地號土地）。為此依繼承關係
    ，本於系爭書據、民法第226 條第1 項、第213 條、第215
    條等規定，請求被上訴人、癸○○連帶將系爭257之33 地號
    土地應有部分2分之1及系爭255之13 地號土地應有部分10分
    之1 移轉登記予伊等；如有給付不能時，應連帶給付伊等新
    台幣（以下同）11,324,755元，及自94年11月12日起至清償
    日止按年息5%計算之利息，又伊等願供擔保，請准宣告假執
    行等語。
二、被上訴人以：系爭書據內容乃徐風楷個人主觀想法，被上訴
    人丙○○當場未答應，僅表示要回去與其他被上訴人及厚生
    公司大股東協調，事後協調未成，徐風楷亦從未執系爭書據
    主張權利，故被上訴人不因此書據而負移轉系爭土地應有部
    分予徐風楷之義務等語，資為抗辯。
三、原審判命被上訴人丙○○應給付上訴人412,550 元，及自94
    年11月12日起至清償日止按年息5%計算之利息，並依職權宣
    告假執行，及為附條件之免假執行宣告，另駁回上訴人其餘
    之訴及假執行聲請。上訴人一部不服（就原審共同被告癸○
    ○部分及駁回移轉登記請求部分，未聲明不服），提起上訴
    ，聲明求為：(一)原判決關於駁回上訴人後開第(二)、(三)項之訴
    及其假執行聲請部分廢棄；(二)被上訴人戊○○、辛○○、庚
    ○○、乙○○、己○○、壬○○、子○○、卯○○○應與被
    上訴人丙○○連帶給付上訴人412,550 元，及自94年11月12
    日起至清償日止按年息5%計算之利息；(三)被上訴人應再連帶
    給付上訴人10,912,205元，及自94年11月12日起至清償日止
    按年息5%計算之利息；(四)第(二)、(三)項聲明，上訴人願供擔保
    ，請准予宣告假執行。被上訴人則答辯聲明求為：(一)駁回上
    訴；(二)如受不利之判決，願提供擔保請准免予宣告假執行。
    又被上訴人丙○○就其敗訴部分提起上訴，聲明求為：(一)原
    判決不利於被上訴人丙○○部分廢棄；(二)廢棄部分，駁回上
    訴人在第一審之訴及假執行聲請。上訴人則答辯聲明求為駁
    回上訴。
四、上訴人主張：徐風楷與徐風和係兄弟，徐風楷於87年1 月21
    日死亡，伊等及徐鐘碧為繼承人，徐鐘碧再於93年3 月23日
    死亡，由伊等繼承。徐風和於77年11月29日死亡，由被上訴
    人、癸○○繼承。被上訴人丙○○於82年10月16日出面與徐
    風楷簽訂系爭書據等語，業據上訴人提出繼承系統表、系爭
    書據、戶籍謄本為證（原審卷1 第7、8、10頁；本院卷2 第
    33至37頁），並為被上訴人所不爭執，堪信為真正。
五、按民法第98條規定：「解釋意思表示，應探求當事人之真意
    ，不得拘泥於所用之辭句。」又當事人之真意何在，應以過
    去事實及其他一切證據資料為斷定之標準，並應通觀契約全
    文，斟酌立約當時之情形，於文義上及論理上詳為推求（最
    高法院39年台上字第1053號、19年上字第58號、18年度上字
    第1727號判例意旨參照）。上訴人主張系爭書據係追認徐風
    和、徐風楷之財產分配協議，被上訴人因系爭書據第5 條約
    定，負有移轉系爭土地應有部分予徐風楷之義務云云，被上
    訴人則抗辯：系爭書據內容係徐風楷表述個人想法，被上訴
    人丙○○僅同意與其他被上訴人及厚生公司大股東協調，事
    後協調未成，被上訴人未負移轉系爭土地應有部分予徐風楷
    之義務等語，本院自應本諸前揭法文及判例意旨，探求被上
    訴人丙○○與徐風楷簽署系爭書據之真意，俾解釋被上訴人
    是否有負擔移轉系爭土地應有部分之義務。查：
  (一)系爭書據前言記載「徐風楷先生同意如下意見由丙○○先生
    全權處理完成」，文義顯示書據內文係徐風楷單方表述之意
    見，要求被上訴人丙○○處理。再被上訴人丙○○於系爭書
    據徐風楷表述意見之後，簽名並於下方記載「（原則上10/3
    1/93前解決，但中間過程尚需協調，可延到11/30/93協調完
    成）」（見原審卷1 第10頁），文義顯示此為「協調」期間
    ，即被上訴人丙○○明示其係同意於該期間內進行「協調」
    徐風楷所希望達成之事務，而非對徐風楷承諾負擔履行義務
    。
  (二)系爭書據第5 點記載：「南崁土地本應徐風楷與徐風和各有
    二分之一半數權利，徐風楷先生任厚生公司董事長當時，借
    用職員甲○○私人購入，土地款由厚生公司付給，並與徐風
    和初簽當時未提本件，應與各二分之一分配」，另記載「決
    議五點處理條件如下：雙方同意辦理。1.厚生股份有限公司
    所有厚生化學公司100 萬股及厚生玻璃100 萬股，全數200
    萬股無條件轉給徐風楷先生。」（見原審卷1 第10頁）。被
    上訴人抗辯：包括系爭257-33、255之13 地號土地在內之南
    崁土地係厚生公司之資產，借名登記在甲○○名下，甲○○
    於71年5 月18日移轉系爭255之13 地號土地所有權全部予厚
    生公司，而終止此部分借名登記關係；系爭書據簽立當時，
    厚生玻璃股份有限公司股份總數195,000 股，分屬股東10人
    （包括徐風楷、徐風和、上訴人、被上訴人戊○○及厚生橡
    膠工業股份有限公司等），厚生化學工業股份有限公司股份
    總數1,000,000 股，分屬股東36名（包括徐風楷、徐風和、
    上訴人及厚生股份有限公司等）等語，有上訴人提出之土地
    登記謄本、土地登記簿謄本（原審卷1 第9 、209至216頁；
    卷2 第319至322頁；卷4 第8至176頁），及被上訴人提出之
    土地登記謄本、所有權狀、厚生公司81年度上市公開說明書
    及經會計師簽證之86年度資產負債表、87至94年上半年度財
    務報告均將系爭土地列為資產、厚生化學工業股份有限公司
    82年股東名簿、厚生玻璃工業股份有限公司股東臨時會議事
    錄、股東名簿（原審卷1 第180 頁；卷2 第4、5、25至29、
    34、35、202至239頁）可稽，堪予採信。至上訴人主張系爭
    土地實為兩造祖先徐朝鳳之遺產，而為徐風和、徐風楷公同
    共有云云，雖以徐正昌、徐正毅就徐朝鳳遺產提出之協調建
    議書為證（本院卷1 第340至349頁），然查，上開建議書記
    載南崁土地係「以個人名義，使用厚生橡膠公司資金購買」
    ，明示屬公司資產，非徐朝鳳私人財產，上訴人復未提出其
    他證據證明系爭土地為徐風和、徐風楷公同共有，此部分主
    張顯不可採。是被上訴人丙○○或其他被上訴人均無處分系
    爭土地，及徐風和以外之股東所持有厚生化學工業股份有限
    公司、厚生玻璃工業股份有限公司股份之權利。再參諸上訴
    人提出厚生公司之重大訊息公告，記載被上訴人丙○○於84
    年5 月4 日始被推選為厚生公司之董事長（原審卷1 第170
    頁），於82年10月16日簽署系爭書據時既非厚生公司之董事
    長，即無代表厚生公司承諾移轉系爭土地應有部分及轉投資
    厚生化學工業股份有限公司、厚生玻璃工業股份有限公司之
    持股予徐風楷之權限。則被上訴人丙○○顯不可能自為或代
    理其他被上訴人，對徐風楷表示願負擔移轉各該財產權義務
    之意思表示，而以被上訴人抗辯被上訴人丙○○係願意就徐
    風楷之要求，與其他被上訴人及厚生公司大股東進行協商為
    可採。
  (三)系爭書據記載見證人之一為何敏川。上訴人提出台灣台北地
    方法院83年度自字第1238號刑事案件84年4 月20日審判筆錄
    ，記載證人何敏川證稱：「（系爭書據）照了徐風楷的意思
    寫的，是符合徐風楷的意思，我們的目的是要讓他們不要吵
    架，能合好.. 我打電話叫丙○○來，他說既然寫好，可以
    解決的話，經過兄弟們同意後，也沒意見，後來依協議書做
    」（原審卷2 第293、294頁），已表明系爭書據內文係徐風
    楷單方意見，至證人何敏川所謂「後來依協議書做」，究係
    指被上訴人丙○○進行協調，或係指協調已有成果，進而由
    被上訴人對徐風楷表示願履行系爭書據所載要求，尚待證人
    何敏川進一步釐清。又上訴人提出本院92年度重上字第609
    號厚生公司與厚生化學工業股份有限公司間履行協議民事事
    件93年2 月23日準備程序筆錄，記載證人何敏川具結證述：
    「（提示系爭書據）徐風和過世後，徐風楷要丙○○出來處
    理此事，那是徐風楷一條一條的說出來，但是丙○○沒有答
    應，當時只是說回去要與其他兄弟商量後再處理。」（見原
    審卷1 第139至143頁）。證人何敏川於95年7 月6 日在原審
    證稱：「（問：系爭書據簽署過程？）是徐風楷先生說，由
    我來寫，是要丙○○做的事情... 他說厚生南崁土地的事情
    我知道，那是橡膠公司的財產，那時丙○○也不敢簽，公司
    還有股東，他還要問兄弟和股東，他不敢作主，所以徐風楷
    先生同意給他一個月聯絡，因為太趕，後來又改兩個月去聯
    絡。丙○○當時沒有說什麼，協調了兩個月還是沒有協調好
    。丙○○有打電話給徐風楷，徐風楷很不高興，丙○○跟我
    說他沒有協調好，他們都沒有同意，當場就打電話徐風楷..
    丙○○不敢負責，所以下面最後二行加上他去協調的條件，
    丙○○才願意簽名... （問：備註是誰的意思？）這是我寫
    的，這是最後徐風楷又說的，他一直又加，丙○○都靜靜聽
    ，都聽徐風楷說... （問：為何沒有附加大家同意才生效之
    條件？）這是徐風楷先生一直說，要求丙○○辦理的事情，
    要我依據他說的記載，底下丙○○有加二條，他要去協調，
    他才簽名。（問：為何沒有寫協調不成協議就不生效？）是
    否會協調完成不知道，徐風楷說的，丙○○也不是全部知道
    ，是兩個月內協調看是否完成，結果沒有辦法.. （問：丙
    ○○簽名時，是否同意內容？）不同意，只是同意協調」（
    原審卷2 第157至162頁）。可見被上訴人丙○○已就系爭書
    據所載徐風楷之各項要求，與被上訴人或相關財產處分權人
    進行協調，但未能取得全體同意，經被上訴人丙○○告知徐
    風楷，被上訴人自無庸對徐風楷負系爭書據所示給付之義務
    。上訴人雖以證人何敏川曾為被上訴人丙○○擔任代表人之
    厚生公司之員工，現擔任厚生公司及被上訴人丙○○擔任代
    表人之瑞孚建設股份有限公司任監察人，證詞難期公正云云
    ，並提出厚生公司、瑞孚建設股份有限公司登記資料為證（
    原審卷2 第119至124頁）。惟證人為不可代替之證據方法，
    如果確係在場聞見待證事實，而其證述又非虛偽者，縱令證
    人與當事人有利害關係，其證言亦非不可採信（最高法院53
    年台上字第2673號判例意旨參照）。經查，證人何敏川係就
    在場聞見待證事實作證，乃不可代替之證據方法，且無證據
    足以懷疑證人何敏川之證述為虛偽，自無從僅以證人何敏川
    與被上訴人丙○○所經營事業間有上開關係，即否定證言真
    正。
  (四)上訴人主張：徐風和、徐風楷於72年5 月13日約定土城、新
    店等山地由徐風和、徐風楷各2分之1；莒光路土地為徐風楷
    所有，系爭書據根據該約定而於第1 條載明「繼（為「莒」
    之誤載）光路土地應由徐風楷先生全部收回，地上設定由丙
    ○○先生負責解除設定，完整交還徐風楷先生所有權利證件
    」、第2 條載明「山地（土城、新店）徐風楷先生與徐風和
    先生各有2分之1半數，徐風楷先生同意照與徐風和先生所簽
    生效，由丙○○負責處理」，徐風楷再於82年9 月10日與被
    上訴人戊○○、己○○約定按上開徐風和、徐風楷於72年5
    月13日之約定辦理，嗣被上訴人丙○○依約取回土城、新店
    等山地產權半數，並於83年5 月5 日塗銷莒光路土地上之抵
    押權登記，故被上訴人同意負擔系爭書據所示給付義務云云
    ，被上訴人則否認本於系爭書據取回土城、新店等山地產權
    半數及塗銷莒光路土地上之抵押權登記。經查：
  1.徐風和、徐風楷於72年5月13日為上開約定，徐風楷再於82
    年9 月10日與被上訴人戊○○、己○○約定按此約定辦理，
    與系爭書據第1、2點記載相關連，嗣被上訴人丙○○取回土
    城、新店等山地產權半數，並於83年5 月5 日塗銷莒光路土
    地上之抵押權登記等情，經上訴人提出約定書、債務清償證
    明書、會議記錄為證（原審卷2 第103、104、275 頁），並
    為被上訴人所不爭執，堪信為真正。則被上訴人丙○○取回
    土城、新店等山地產權半數，及塗銷莒光路土地上之抵押權
    登記，難謂非本於徐風和、徐風楷於72年5 月13日之約定，
    上訴人以系爭書據第1、2點記載與該約定有關，主張被上訴
    人丙○○簽署系爭書據係為承諾負擔給付義務之意思表示，
    尚難遽信。
  2.上訴人主張：被上訴人丙○○於台灣台北地方法院檢察署83
    年度偵字第15968 號偵查案件89年9 月12日訊問期日，陳述
    經兄弟同意，依當初協議書第2 項將土地過戶至瑞孚公司名
    下，所謂協議書即系爭書據云云，並提出訊問筆錄影本為證
    （原審卷2 第271 頁）。惟被上訴人抗辯：該筆錄所謂「協
    議書第2 項」，指徐風和、徐風楷根據72年5 月13日分產協
    議，再簽署協議書，約定具體財產劃分計劃及時間表，其第
    1 項之項次8 記載新店安坑段土地；第2 項記載徐風楷應協
    助將項次8 土地過戶給徐風和或其指定之人，此由該筆錄記
    載被上訴人丙○○於上開陳述之前，被上訴人丙○○均係執
    此協議書為答辯，未曾提及系爭書據，系爭書據係徐風楷於
    83年9 月21日始具狀提出，且被上訴人丙○○係78年間移轉
    土地所有權至瑞孚公司，顯與系爭書據無關等語，業據被上
    訴人提出協議書、訊問筆錄、答辯狀、補充告訴理由狀、台
    灣台北地方法院83年度自字第1238號刑事判決書、本院84年
    度上訴字第2803號刑事判決書為證（原審卷3 第31至42、44
    至51頁），經核相符，堪予採信，是上訴人此部分主張為不
    可採。
  3.上訴人主張被上訴人戊○○於83年10月14日在上開83年度偵
    字第15968 號偵查案件陳述同意按系爭書據第2 點辦理；又
    被上訴人丙○○、戊○○於85年7 月17日在本院84年度上訴
    字第2803號刑事事件之第三審程序中提出之辯護意旨狀陳明
    認可系爭書據內容云云，惟揆諸其提出之訊問筆錄及辯論意
    旨狀，被上訴人戊○○僅陳述系爭書據係討論財產分配問題
    ；被上訴人丙○○、戊○○僅陳明系爭書據第2 點與徐風和
    、徐風楷間之約定不相違背（見原審卷2 第272至274、291
    、292 頁），尚難認為其等對徐風楷承諾按系爭書據負擔給
    付責任。
  4.上訴人主張被上訴人丙○○於83年12月15日在原法院83年度
    自字第1238號刑事事件陳述「協議書是我基於對伯父之尊重
    ，當時與兄弟協調後再回答」，所稱「協議書」指系爭書據
    云云，提出訊問筆錄影本為證（原審卷2 第279至281頁）。
    被上訴人則抗辯所謂「協議書」，指上開徐風和、徐風楷簽
    署之分產協議書等語。經查，由該筆錄記載無法確認為系爭
    書據，且系爭書據係徐風楷臨時要求被上訴人丙○○簽署，
    被上訴人丙○○復於系爭書據表明願與其他被上訴人等「協
    調」，可證其於簽署系爭書據前尚未與其他被上訴人協調，
    系爭書據當非上開筆錄所指「協議書」，故上訴人此部分主
    張亦不足採。
  5.上訴人提出徐風楷於83年12月29日在原法院83年度自字第12
    38號刑事事件提出之書狀，陳稱系爭書據係被上訴人丙○○
    代表遺眷簽立，以求和解，並要求伊不要提出刑事追訴云云
    （見原審卷2 第283至286頁），與證人何敏川上開證述情節
    不同，且被上訴人丙○○如有求於徐風楷，而簽立系爭書據
    ，承諾對徐風楷負給付義務，徐風楷豈可能容許被上訴人丙
    ○○註明「（原則上10/31/93前解決，但中間過程尚需協調
    ，可延到11/30/93協調完成）」等字，因認徐風楷於上開書
    狀記載之內容，與事實不符，難以憑採。
  6.上訴人主張被上訴人己○○、庚○○、辛○○於84年3 月20
    日在原法院83年度自字第1238號刑事事件認可系爭書據云云
    ，提出訊問筆錄為證（原審卷2 第287至290頁）。惟被上訴
    人抗辯：當時法官係針對被上訴人於78年4 月30日在敦化南
    路住所召開會議決議將新店安坑段土地信託登記瑞孚公司名
    下，嗣於78年5 月2 日簽署之協議書所作訊問，與系爭書據
    無關等語，核與上開筆錄記載法官問被上訴人辛○○「為何
    在敦化南路開會？」相符，並經被上訴人提出協議書為證（
    見原審卷3 第50頁），堪予採信，是上訴人此部分主張委無
    可取。
  7.上訴人主張：最高法院96年台上字第635 號兩造間履行契約
    事件，判決是認被上訴人丙○○簽署系爭書據，有承認前所
    負應將徐風和名下之厚生化學工業股份有限公司、厚生玻璃
    工業股份有限公司股份移轉給徐風楷債務之意思等語，提出
    判決書為憑（原審卷4 第249至251頁）。然查，上開民事訴
    訟事件尚未確定，最高法院之發回理由於兩造間不發生爭點
    效，本院本得自行認定系爭書據之效力。且上開判決僅指摘
    系爭書據所載「決議五點處理條件如下：雙方同意辦理。1.
    厚生股份有限公司所有厚生化學公司100萬股及厚生玻璃100
    萬股，全數200 萬股無條件轉給徐風楷先生。」（見原審卷
    1 第10頁），是否有承認債務效力，未涉被上訴人丙○○是
    否承諾對徐風楷負擔移轉系爭土地應有部分債務之問題，故
    上訴人執此判決理由，主張被上訴人本於系爭書據，負移轉
    系爭土地應有部分予徐風楷之義務云云，洵非可採。
  (五)上訴人主張：被上訴人丙○○於79年2 月25日與徐風楷協商
    分產事宜，約定系爭土地各分得2分之1云云，提出洽談記錄
    影本為證（原審卷2 第114至118頁），被上訴人否認此私文
    書真正，依民事訴訟法第357 條規定，上訴人應證明其真正
    。經查，系爭書據第5 點載明徐風楷未曾與徐風和就南崁土
    地分配事達成約定。該洽談記錄所載參加人員何敏川於95年
    7 月6 日在原審證稱未參加該次會議等語（原審卷2 第161
    頁），此記錄之真實性顯然存疑。上訴人提出該洽談記錄所
    載另一參加人吳全國之簽呈、人事記錄，主張吳全國之字跡
    與洽談記錄之字跡相符云云（見原審卷2 第95至98頁），縱
    令屬實，亦僅能證明洽談記錄係吳全國製作，不能證明其記
    錄之內容屬實。上訴人復未舉其他證據證明此私文書之形式
    及實質真正，洽談記錄應無可採信。
  (六)被上訴人抗辯：上訴人申請徐風楷遺產稅，未將系爭土地應
    有部分或衍生之債權列入遺產等語，有上訴人之遺產稅申報
    書可稽（見原審卷3 第125至143頁），並為上訴人所不爭執
    ，堪信為真正。且徐風楷生前未曾執系爭書據主張被上訴人
    應負債務履行責任。上訴人則係依據徐風和、徐風楷所作分
    產協議起訴請求被上訴人履行，未獲勝訴判決後，始執系爭
    書據提起本訴。足見徐風楷及上訴人於本件起訴前未認知系
    爭書據係徐風楷與被上訴人丙○○或其他被上訴人間就財產
    處分成立之債權債務關係。
  (七)綜上，系爭書據乃徐風楷單方對財產分配之意見表述後，經
    被上訴人丙○○應允出面徵詢包括其他被上訴人在內之財產
    處分權人是否接受徐風楷之意見，被上訴人丙○○並無表示
    就系爭書據內容負擔給付義務之意思，是系爭書據性質僅為
    徐風楷委託被上訴人丙○○處理「協調」事務，其二人間並
    未因系爭書據之簽立而發生與財產處分有關之債權債務關係
    。退步言，縱認上訴人主張系爭書據第5 點係被上訴人丙○
    ○個人並代理其他被上訴人，與徐風楷就南崁土地成立財產
    分配協議等語為可採，惟南崁土地所有權均登記在第三人名
    下，被上訴人與徐風楷本於此分配約定，乃內部對第三人得
    主張債權範圍之分配，而非被上訴人、徐風楷彼此間互負移
    轉產權義務，系爭書據第5 點復未約定被上訴人應負責向厚
    生公司或甲○○取回土地所有權後，移轉2分之1權利予徐風
    楷，故上訴人主張本於此約定，得請求被上訴人移轉系爭土
    地應有部分，顯然無據。
六、綜上論述，系爭書據之簽立，於被上訴人與徐風楷之間，未
    成立徐風楷得請求被上訴人移轉系爭土地之債權關係，上訴
    人即未能因繼承徐風楷之權利，而可主張本於系爭書據，請
    求被上訴人連帶將系爭257之33 地號土地應有部分2分之1及
    系爭255之13 地號土地應有部分10分之1移轉登記予上訴人。
    被上訴人既不負移轉系爭土地應有部分予上訴人之義務，則
    上訴人主張被上訴人給付不能，應依民法第226 條第1 項、
    第213 條、第215 條等規定，連帶賠償11,324,755元，及自
    94年11月12日起至清償日止按年息5%計算之利息予上訴人，
    為無理由，應予駁回，上訴人假執行之聲請失所附麗，應併
    予駁回。原審判命被上訴人丙○○應給付上訴人412,550 元
    及其利息，並為假執行宣告，尚有未洽，被上訴人丙○○指
    摘此部分原判決不當，求予廢棄改判，為有理由，應予准許
    ，爰廢棄改判如主文第二項所示。又原審駁回上訴人其餘之
    訴及假執行聲請，理由雖有不同，但結論並無二致，仍應維
    持，上訴人求予廢棄改判，為無理由，應予駁回。
七、兩造其餘攻擊、防禦方法及提出之證據，經本院審酌後，認
    與判決結果無礙，爰不一一論述。
八、據上論結，本件上訴人之上訴為無理由，被上訴人丙○○之
    上訴為有理由，依民事訴訟法第449 條第2 項、第450 條、
    第85條第1 項前段，判決如主文。
中    華    民    國    97    年    6    月    24    日
                    民事第四庭
                        審判長法  官  張劍男
                              法  官  彭昭芬
                              法  官  翁昭蓉
正本係照原本作成。
如不服本判決，應於收受送達後20日內向本院提出上訴書狀，其
未表明上訴理由者，應於提出上訴後20日內向本院補提理由書狀
（均須按他造當事人之人數附繕本）上訴時應提出委任律師或具
有律師資格之人之委任狀；委任有律師資格者，另應附具律師資
格證書及釋明委任人與受任人有民事訴訟法第466條之1第1項但
書或第2項（詳附註）所定關係之釋明文書影本。
中    華    民    國    97    年    6     月    24    日
                              書記官  張淑芬
附註：
民事訴訟法第466條之1（第1項、第2項）：
對於第二審判決上訴，上訴人應委任律師為訴訟代理人。但上訴
人或其他法定代理人具有律師資格者，不在此限。
上訴人之配偶、三親等內之血親、二親等內之姻親，或上訴人為
法人、中央或地方機關時，其所屬專任人員具有律師資格並經法
院認為適當者，亦得為第三審訴訟代理人。


司法院資訊處製作；財團法人民間司法改革基金會備份。
